【裁判字號】    97,抗,117
【裁判日期】    971124
【裁判案由】    選任臨時管理人
【裁判全文】
臺灣臺南地方法院民事裁定               97年度抗字第117號
抗  告  人  丙○
相  對  人  丁○○○○○
法定代理人  乙○○
以上抗告人因相對人聲請選任良美建設股份有限公司臨時管理人
事件，對於本院民國97年8月26日所為裁定（97年度司字第70號
），提起抗告，本院裁定如下：
    主  文
原裁定廢棄。
選任戊○○為良美建設股份有限公司之臨時管理人。
抗告費用新台幣壹仟元由相對人負擔。
    理  由
一、按抗告法院認抗告為有理由者，應廢棄或變更原裁定，非有
    必要不得命原法院或審判長更為裁定，民事訴訟法第492 條
    定有明文。
二、抗告意旨略以：抗告人於民國94年3月18日因意外造成右側
    額葉及顳葉挫傷出血、硬腦膜上出血、顱骨骨折之重大傷害
    ，歷經二次開顱手術，且因腦部重大傷害，自受傷後行動困
    難身體不適，且顱部仍不時抽痛，且抗告人為第三人戊○○
    之配偶，雖掛名良美建設股份有限公司（下稱良美公司）董
    事長，卻從未經營良美公司之業務，該公司皆由戊○○及己
    ○○實際經營管理，抗告人對公司業務生疏，實無法勝任臨
    時管理人，抗告人建議由熟悉營建業務且持有公司股份較多
    之戊○○或己○○擔任臨時管理人，俾符合良美公司及全體
    股東之最佳利益。請鈞院廢棄原裁定，另裁定選任戊○○或
    己○○擔任臨時管理人。
三、按董事會不為或不能行使職權，致公司有受損害之虞時，法
    院因利害關係人或檢察官之聲請，得選任一人以上之臨時管
    理人，代行董事長及董事會之職權。但不得為不利於公司之
    行為。公司法第208條之1第1項定有明文。本件相對人聲請
    意旨略以：良美公司滯欠相對人地價稅新台幣271,582元，
    惟該公司董監事任期於88年6月26日屆滿，經濟部依公司法
    第195條、第217條第2項但書規定，於96年7月6日以經授商
    字第09601143490號函限期相對人公司於96年9月25日前完成
    改選董監事，查良美公司未依限完成改選變更登記，原任董
    監事已自96年9月26日當然解任，致稅單無從辦理送達及強
    制執行。其乃係利害關係人，爰依公司法第208條之1、非訟
    事件法第183條第1項規定，聲請選任良美公司之臨時管理人
    ，代行董事之職權等語，原審法院爰選任原任良美公司董事
    長之抗告人擔任臨時管理人。
四、經查：
  (一)抗告人主張其雖係良美公司之原任董事長，然於94年3月18
    日因意外歷經二次開顱手術，且受傷後行動困、難身體不適
    ，而其為另一董事戊○○之配偶，且僅係掛名負責人，未實
    際經營公司業務等情，業據提出診斷證明書、證明抗告人係
    掛名董事長之證明書各一紙為證，應堪信為真實。
  (二)又奇美公司之另一董事戊○○乃係與抗告人共同持有公司股
    份5,150,000股，亦有奇美公司變更登記事項卡附於原審卷
    可稽（見原審卷第6頁），而戊○○亦具狀表示願意擔任奇
    美公司之臨時管理人，有陳報狀一份在卷可查。
  (三)再查，相對人及另一董事甲○○（原名林榮貴）對於由戊○
    ○擔任良美公司臨時管理人均表示無意見或同意，分別有台
    南縣稅務局新化分局97年11月3日南縣稅新分一字第0970224
    781號函及甲○○97年11月5日函在卷可考。
  (四)依上所述，本院參酌上開情事，認抗告人主張改由熟悉營建
    業務且持有公司股份較多之戊○○擔任臨時管理人等語，應
    為可採。
五、抗告人請求將原裁定廢棄，改選任戊○○擔任臨時管理人，
    應認為有理由，爰由本院將原裁定廢棄，並改判如主文第二
    項所示。
六、據上論結，本件抗告為有理由，依非訟事件法第46條、第21
    條第1項前段、第24條第1項，民事訴訟法第492條、第95條
    、第78條，裁定如主文。
中    華    民    國    97    年    11    月    24    日
                  民事第三庭    審判長法  官  高榮宏
                                      法  官  黃聖涵
                                      法  官  林福來
以上正本證明與原本無異
本裁定除以適用法規顯有錯誤為理由，並經本院許可外，不得再
抗告。如提起再抗告，應於收受後10日內委任律師為訴訟代理人
向本院提出再抗告狀，並繳納再抗告費新台幣1,000 元。
中    華    民    國    97    年    11    月    24    日
                                      書記官  吳俊達


司法院資訊處製作；財團法人民間司法改革基金會備份。
